臺灣雲林地方法院民事裁定　九十一年度簡抗字第三號
　　抗　告　人　大晉建設股份有限公司
　　法定代理人　乙○○
　　相　對　人　甲○
右抗告人與相對人間確認本票債權不存在事件，抗告人對於民國九十一年六月十三日
本院斗六簡易庭所為撤銷停止訴訟程序之裁定（八十四年度六簡字第一七四、一七六
、一八六、一八七、一八八號裁定）提起抗告，本院裁定如左：
    主      文
抗告駁回。
抗告費用由抗告人負擔。
    理　　　由
一、本件抗告意旨略以：合意停止訴訟程序之當事人，自陳明合意停止時起，如於四
    個月內不續行訴訟者，視為撤回其訴或上訴，續行訴訟而再以合意停止訴訟者，
    以一次為限，民事訴訟法第一百九十條定有明文。從而合意停止訴訟程序以二次
    為限，如逾兩次以上者，即應視為撤回起訴。兩造於民國（下同）八十五年二月
    十五日上午十時二十五分言詞辯論期日第一次合意停止訴訟程序，於同年六月十
    二日上午九時四十分言詞辯論期日第二次合意停止訴訟程序，復又於八十七年七
    月七日上午九時三十分詞言辯論期日第三次合意停止訴訟程序。兩造合意停止訴
    訟程序之次數既已逾二次以上，即應視為相對人撤回起訴，訴訟繫屬歸於消滅，
    不因原審於八十七年八月三日裁定停止訴訟程序而回復，亦即上開停止訴訟程序
    之裁定應屬無效。本件訴訟繫屬既已消滅，原審即不能再有任何訴訟行為，原審
    復將無效之停止訴訟程序裁定撤銷，於法有違，應予廢棄等語。
二、抗告人主張之事實業據本院調閱斗六簡易庭八十四年度六簡字第一七四、一七六
    、一八六、一八七、一八八號給付票款卷宗查核無訛，自屬真實。惟按民事訴訟
    法係程序法且屬公法，為迅速統一進行訴訟程序起見，民事訴訟法明定當事人間
    得為訴訟行為之一定種類與形式，不許於法律無明文情形下由當事人任為訴訟行
    為。本件抗告人與相對人固於八十七年七月七日達成停止訴訟程序之合意，惟該
    合意違背民事訴訟法第一百九十條合意停止訴訟程序以二次為限之強制規定，依
    民法第七十一條規定應屬無效，不生訴訟法上停止訴訟程序之效力，非如抗告人
    所稱訴訟視為撤回。況抗告人與相對人之本意僅在暫時停止訴訟程序之進行，而
    非使訴訟繫屬歸於消滅，是抗告人陳稱雙方合意停止訴訟程序之次數既已逾二次
    以上，即應視為相對人撤回起訴云云，亦與雙方之真意有違。再者，抗告人與相
    對人於八十五年六月十二日第二次合意停止訴訟程序後，相對人於同年九月二十
    一日即具狀聲請續行訴訟，並未逾越法定期間，則原審於八十七年八月三日所為
    停止訴訟程序之裁定亦無違法可言。綜上所述，原審於九十一六月十三日以刑事
    訴訟終結為由撤銷前開停止訴訟程序之裁定，並無不當，抗告人指摘原裁定不當
    ，非有理由，應予駁回。
三、抗告法院以抗告無理由而駁回抗告之裁定，依民事訴訟法第四百八十六條第二項
    規定之反面解釋，不得再為抗告（最高法院六十二年台抗字第一五九號判例參照
    ），此項規定依民事訴訟法第四百三十六條之二第二項規定，於簡易訴訟程序亦
    有適用，從而抗告人對於本件裁定自不得再抗告，併此敘明。
四、依民事訴訟法第四百三十六條之一第三項、第四百九十二條第一項、第九十五條
    、第七十八條裁定如主文。
中　　　華　　　民　　　國　　九十一　　年　　　九　　　月　　十八　　　日
                                臺灣雲林地方法院民事第一庭
~B審判長法官　蕭守田
~B法　　　官　林秋火
~B法　　　官　鍾貴堯
右正本證明與原本無異。
本件裁定不得抗告。
中　　　華　　　民　　　國　　九十一　　年　　　九　　　月　　十八　　　日
~B法院書記官　蔡春榮
